Inventaris van de kopieën der Doop-, Trouw- en Begraafboeken (DTB) van Woerden
Nationaal Archief, Den Haag
DTB kopie Zuid-Holland; Woerden
DTB Woerden
0 0
GEDTBZH158
??? meter; ??? inventarisnummers
Gescande fotokopieën van normale geschreven en gedrukte teksten. De Nederlandstalige stukken van vóór ca. 1700 zijn geschreven in het gotische cursiefschrift, met name in de oud-Hollandse klerkencursief.
Nationaal Archief, Den Haag
Nederduits gereformeerde gemeente te Woerden
Rooms-katholieke parochie te Woerden
Ambachtsbestuur ("gerecht", "burgemeesters", "Wet", "schepenen", "commissarissen", gequalificeerden) van Woerden
Burgerlijke Stand van de gemeente Woerden
De doopregisters bevatten naast de doopdatum de volledige namen van de ouders en de voornaam van het gedoopte kind. Daarnaast worden soms ook de doopgetuigen en / of peetouders genoemd. De trouwregisters bevatten naast de datum van (onder)trouw de namen van bruidegom en bruid. Daarnaast treft men dikwijls aanvullende gegevens aan, zoals plaats van herkomst, woonadres, de vermelding dat de persoon weduwnaar of weduwe is en eventueel de naam van de vorige partner. Wanneer de partners uit verschillende plaatsen afkomstig zijn of elders trouwen, vindt men ook gegevens omtrent afgegeven attestaties van de huwelijksafkondigingen. De begraafregisters bevatten op datum van aangifte de naam van de begraven persoon. In enkele gevallen wordt ook de datum van overlijden gegeven. Bij (minderjarige) kinderen wordt meestal de naam van de vader vermeld; bij vrouwen en weduwen soms de naam van de echtgenoot. Aanvullende gegevens over de begraafplaats en het luiden van de klok komen zelden voor.
Archiefvorming
Geschiedenis van het archiefbeheer
De verwerving van het archief
3.04
Aanwijzingen voor de gebruiker
Openbaarheidsbeperkingen
Volledig openbaar
De collectie is een duplicaat van een archief in eigen beheer.
Materiële beperkingen
Aanvraaginstructie
Van de documenten die in deze archiefinventaris zijn beschreven, kunnen de originelen niet geraadpleegd worden. Deze zijn overgedragen aan het gemeentebestuur van de gemeente vanwaar ze afkomstig zijn, ter opneming en bewaring in de gemeentelijke archiefbewaarplaats.
Verwant materiaal
Beschikbaarheid van kopieën
Beschrijving van de series en archiefbestanddelen
- WOERDEN (DTB)
  Originelen berusten bij het streekarchief Rijnstreek
  - GEREFORMEERD, a.
    - Doopboeken., 1628-1811.; 1.I-9
      Zie voor alfabetische index: nrs. 10-14.
      - 1628-1634 juni 27., 1.I-1.II
        Tevens opgenomen: trouwinschrijvingen van 1653 juni 8-1664 februari 10.
        - dopen 1628-1632., 1.I
        - dopen 1633-1634, trouwen 1653-1664., 1.II
      - 1628-1643 april 12, 1660 juni 20-1666., 2.I-2.II
        De inschrijvingen uit 1643-1660 in nr. 3.
        - 1628-1639., 2.I
        - 1640-1666., 2.II
      - 1643 april 14-1660 juni 20., 3.I-3.II
        - 1643-1651., 3.I
        - 1652-1660., 3.II
      - 1667-1672 september 25., 4
      - 1673 october 12-1709 maart 28., 5.I-5.III
        - 1673-1681., 5.I
        - 1682-1694., 5.II
        - 1695-1709., 5.III
      - 1709 april 1-1722 october 25., 6
      - 1722 october 26-1756 maart 7., 7.I-7.II
        - 1722-1737., 7.I
        - 1738-1756., 7.II
      - 1756 maart 21-1795 november 22., 8.I-8.III
        - 1756-1769., 8.I
        - 1770-1784., 8.II
        - 1785-1795., 8.III
      - 1795 december 9-1811 juli 31., 9
    - Alfabetische index op naam der gedoopten, ontleend aan nrs. 1-9., 1628-1811.; 10-14
      - 1628-1643., 10
      - 1643-1660., 11
      - 1660-1672., 12
      - 1756-1795., 13
      - 1795-1811., 14
    - Trouwboeken., 1664-1811.; 15.I-18
      - 1664-1693 mei 17., 15.I-15.II
        - 1664-1674., 15.I
        - 1675-1693., 15.II
      - 1693 mei 30-1732., 16.I-16.II
        - 1693-1712., 16.I
        - 1713-1732., 16.II
      - 1733-1785 mei 1., 17.I-17.II
        - 1733-1759., 17.I
        - 1760-1785., 17.II
      - 1785 april 28-1811 mei 1., 18
  - REMONSTRANTS, b.
    - Doopboek., 1755-1810 september 8.; 19
      Alfabetische index op naam der gedoopten, ontleend aan nr. 19, 1755-1810.
  - LUTHERS, c.
    - Doopboek., 1750 maart 28-1811 mei.; 20
      chronologisch-alfabetisch opgezet.
  - ROOMS-KATHOLIEK, d.
    - Doop- en trouwboeken., 1659-1803.; 21-22.II
      - 1659-1743., 21
        - dopen, 1659 october 12-1742 juli 12.
        - trouwen, 1659 december 1-1743 april 21.
      - 1719-1803., 22.I-22.II
        -dopen, 1719 augustus-1803 juli 24.
        - trouwen, 1719 november 19-1796 october 25.
        - 1719-1779., 22.I
        - 1780-1796., 22.II
    - Doopboeken., 1798-1811.; 23-24
      - 1798-1807 maart 12., 23
        Synoniem aan nr. 22.
      - 1807-1811 juli 21., 24
        De vroegste inschrijvingen zijn synoniem aan nr. 23. Met alfabetische index.
  - GERECHT, e.
    - Trouwboeken., 1670-1811.; 25.I-26
      Hierin tevens attestaties van huwelijksproclamaties.
      - 1670 juli 25-1797 december 3., 25.I-25.III
        - 1670-1749., 25.I
        - 1750-1779., 25.II
        - 1780-1797., 25.III
      - 1798 januari 2-1811 januari 27., 26
    - Ondertrouwboek., 1806 januari 24-1811 april 6.; 27
    - Register van overlijdensaangiften, 1806-1811., ---
      In Gaarder nr. 8.
  - GEQUALIFICEERDEN, f.
    - Register van overlijdensaangiften, 1806-1811., ---